【裁判字號】    94,訴,4118
【裁判日期】    950223
【裁判案由】    毒品危害防制條例
【裁判全文】
臺灣高雄地方法院刑事判決              94年度訴字第4118號
公  訴  人  臺灣高雄地方法院檢察署檢察官
被      告  乙○○
                    （現於臺灣高雄監獄執行中）
上列被告因違反毒品危害防制條例案件，經檢察官提起公訴（94
年度毒偵字第6718、7910、8362號），被告於本院準備程序中為
有罪之陳述，經合議庭裁定由受命法官依簡式審判程序獨任審理
，本院判決如下：
    主  文
乙○○連續施用第一級毒品，累犯，處有期徒刑壹年陸月，扣案
之第一級毒品海洛因拾肆包（驗後合計淨重貳點參參公克，含殘
有第一級毒品海洛因於上不可完全析離之夾鏈袋拾肆只）、第一
級毒品海洛因壹包（驗後淨重零點零貳公克，含殘有第一級毒品
海洛因於上不可完全析離之夾鏈袋壹只）、殘有第一級毒品海洛
因於上不可完全析離之殘渣夾鏈袋肆只與針筒壹支，均沒收銷燬
之，扣案之空夾鏈袋壹只，沒收；又持有第二級毒品，累犯，處
有期徒刑伍月，扣案之第二級毒品甲基安非他命貳包（驗後合計
毛重壹點肆公克，含殘有第二級毒品甲基安非他命於上不可完全
析離之夾鏈袋貳只），均沒收銷燬之。應執行有期徒刑壹年拾月
，扣案之第一級毒品海洛因拾肆包（驗後合計淨重貳點參參公克
，含殘有第一級毒品海洛因於上不可完全析離之夾鏈袋拾肆只）
、第一級毒品海洛因壹包（驗後淨重零點零貳公克，含殘有第一
級毒品海洛因於上不可完全析離之夾鏈袋壹只）、殘有第一級毒
品海洛因於上不可完全析離之殘渣夾鏈袋肆只與針筒壹支、第二
級毒品甲基安非他命貳包（驗後合計毛重壹點肆公克，含殘有第
二級毒品甲基安非他命於上不可完全析離之夾鏈袋貳只），均沒
收銷燬之。扣案之空夾鏈袋壹只，沒收。
    事  實  及  理  由
一、乙○○前因施用毒品案件及竊盜案件，經本院分別判處有期
    徒刑七月、四月確定，經入監執行，於民國九十四年二月二
    十八日縮短刑期執行完畢，並因施用毒品案件，經本院裁定
    送觀察、勒戒後，認有繼續施用毒品之傾向，復經本院裁定
    令入戒治處所施以強制戒治，於九十二年三月二十三日執行
    完畢，於翌日釋放出所。詎料乙○○猶仍不知悔改，竟基於
    施用第一級毒品海洛因之概括犯意，自九十四年五月中旬起
    迄同年十月三日止，陸續購入第一級毒品海洛因而持有，進
    而在其位於高雄市○○區○○路九五巷七號五樓之二住處，
    以每二、三天施用一次之頻率，將第一級毒品海洛因摻水注
    射靜脈之方式，連續施用第一級毒品海洛因多次，其後並將
    部分針筒丟棄。乙○○並基於施用第二級毒品甲基安非他命
    之意，而於九十四年八月七日晚上八時三十分許，向綽號「
    阿榮」之成年男子，購入第二級毒品甲基安非他命而非法持
    有。嗣先後於：（一）九十四年八月九日凌晨一時三十分許
    ，在高雄市○○區○○路一二六號前為警查獲，並當場扣得
    其所有欲供施用之第一級毒品海洛因十四包（驗後合計淨重
    二點三三公克，含殘有第一級毒品海洛因於上不可完全析離
    之夾鏈袋十四只）、第二級毒品甲基安非他命二包（驗後合
    計毛重一點四公克，含殘有第二級毒品甲基安非他命於上不
    可完全析離之夾鏈袋二只）；（二）同年九月二十二日晚上
    九時五分許，在高雄市○○區○○街一一巷二一弄一號之仁
    海宮寺廟內為警查獲，並當場扣得其所有欲供施用之第一級
    毒品海洛因一包（驗後淨重零點零二公克，含殘有第一級毒
    品海洛因於上不可完全析離之夾鏈袋一只））；（三）同年
    十月五日下午五時五十分許，在高雄市○○區○○路九五巷
    二號前查獲，並當場扣得其所有，供施用第一級毒品海洛因
    所用之空夾鏈袋一只，及殘有第一級毒品海洛因於上不可完
    全析離之殘渣夾鏈袋四只與針筒一支，始查知上情。
二、上揭事實業據被告乙○○於本院審理時坦承不諱，且有高雄
    市立凱旋醫院濫用藥物尿液檢驗報告暨尿液對照表三份、查
    獲物品之照片三張、法務部調查局鑑定通知書紙三紙及高雄
    醫學大學附設中和紀念醫院七紙附卷可稽，且有臺灣高等法
    院被告前案紀錄表、在監在押查詢紀錄表各一份在卷可查，
    且有第一級毒品海洛因十四包（驗後合計淨重二點三三公克
    ，含殘有第一級毒品海洛因於上不可完全析離之夾鏈袋十四
    只）、第二級毒品甲基安非他命二包（驗後合計毛重一點四
    公克，含殘有第二級毒品甲基安非他命於上不可完全析離之
    夾鏈袋二只）、第一級毒品海洛因一包（驗後淨重零點零二
    公克，含殘有第一級毒品海洛因於上不可完全析離之夾鏈袋
    一只）、空夾鏈袋一只、及殘有第一級毒品海洛因於上不可
    完全析離之殘渣夾鏈袋四只與針筒一支扣案足憑，被告上開
    自白業有相當之補強證據，被告犯行已臻明確，應依法論科
    。
三、論罪科刑
（一）查海洛因及甲基安非他命係分別為毒品危害防制條例第二
      條第二項所稱之第一、二級毒品，不得非法持有及施用。
（二）核被告所為，係犯毒品危害防制條例第十條第一項之施用
      第一級毒品罪及第十一條第二項之持有第二級毒品罪。被
      告持有第一級毒品之低度行為，已為施用之高度行為所吸
      收，不另論罪。
（三）被告先後施用第一級毒品之犯行，時間緊接，方法相同，
      觸犯構成要件同一，顯係基於概括犯意而為，為連續犯，
      爰依刑法第五十六條之規定以一罪論，並加重其刑。
（四）被告前因施用毒品案件及竊盜案件，經本院分別判處有期
      徒刑七月、四月確定，經入所執行，於民國九十四年二月
      二十八日縮短刑期執行完畢等情，有臺灣高等法院被告前
      案紀錄表及臺灣高雄地方法院檢察署刑案資料查註紀錄表
      與在監在押資料表各一紙在卷可查，其於前開有期徒刑執
      行完畢後，五年內再犯本件有期徒刑之二罪，均為累犯，
      均應依刑法第四十七條之規定，分別加重其刑，施用第一
      級毒品之犯行，並應與前開加重之規定，依法遞加之。
（五）被告所犯前開二罪間，犯意各別，罪名互殊，應分論併罰
      。
（六）爰審酌被告曾觸犯施用毒品之犯行，雖經觀察、勒戒及強
      制戒治程序，仍未能斷戒施用毒品惡習，顯見其戒治意志
      不堅，缺乏勒戒動機，本應從重量刑以收刑罰教化之效。
      惟念其施用毒品係對己身殘害，並未造成他人具體危害，
      且能於本院審理時坦承犯行，態度尚稱良好，復衡其犯罪
      之動機、目的、手段、生活狀況、智識程度、犯罪所生之
      損害等一切情狀，酌情量處如主文之刑，並定其應執行之
      刑，以示儆懲。
（七）扣案疑似毒品之白粉，分別第一級毒品海洛因十四包（驗
      後合計淨重二點三三公克，含殘有第一級毒品海洛因於上
      不可完全析離之夾鏈袋十四只）、第一級毒品海洛因一包
      （驗後淨重零點零二公克，含殘有第一級毒品海洛因於上
      不可完全析離之夾鏈袋一只），而直接包裝毒品之夾鏈袋
      均殘有第一級毒品海洛因於上不可完全析離，應視之為毒
      品，有法務部調查局鑑定通知書二紙及扣案物品相片二幀
      附卷可稽；扣案之殘渣夾鏈袋四只與針筒一支，均殘有第
      一級毒品海洛因於上不可完全析離，應視之為毒品，有高
      雄醫學大學附設中和紀念醫院檢驗報告五紙在卷可查，且
      該等物品均係被告用以施用第一級毒品所用之毒品，業據
      被告供承在卷，應依毒品危害防制條例第十八條第一項前
      段之規定，不問屬於犯人所有與否，均宣告沒收銷燬之。
      另扣案之空夾鏈袋一只，雖係被告用施用第一級毒品海洛
      因所用之夾鏈袋，同據被告供述在卷，然其上並未殘有第
      一級毒品海洛因，則有高雄醫學大學附設中和紀念醫院檢
      驗報告一紙足證，應依刑法第三十八條第一項第二款之規
      定，宣告沒收。扣案疑似毒品之晶體，為第二級毒品甲基
      安非他命二包（驗後合計毛重一點四公克，含殘有第二級
      毒品甲基安非他命於上不可完全析離之夾鏈袋二只），而
      直接包裝毒品之夾鏈袋均殘有第二級毒品甲基安非他命無
      法完全析離，應視之為毒品，有高雄醫學大學附設中和紀
      念醫院號檢驗報告一紙及扣案物品相片一幀足資為證，且
      為被告用以施用第二級毒品所用之物，業據被告供承在卷
      ，應依毒品危害防制條例第十八條第一項前段之規定，不
      問屬於犯人所有與否，均宣告沒收銷燬之。至因鑑定而耗
      損之毒品，已因鑑定而滅失，爰不予宣告沒收，附此敘明
      。
四、如不服本判決，應於判決送達後十日內，向本院提出上訴狀
    。
據上論斷，應依刑事訴訟法第二百七十三條之一第一項、第二百
八十四條之一、第二百九十九條第一項前段、第三百十條之二、
第四百五十四條第一項，毒品危害防制條例第十條第一項、第十
一條第二項、第十八條第一項前段，刑法第十一條、第五十六條
、第四十七條、三十八條第一項第二款、第五十一條第五款，判
決如主文。
本案經檢察官甲○○到庭執行職務。
中    華    民    國    95    年    2     月    23    日
                  鳳山刑事第一庭  法  官  林勇如
以上正本證明與原本無異。
如不服本判決，應於收受送達後10日內向本院提出上訴書狀。
中    華    民    國    95    年    2     月    23    日
                                  書記官  許雅惠
附錄本判決論罪科刑法條：
毒品危害防制條例第十條
施用第一級毒品者，處六月以上五年以下有期徒刑。
施用第二級毒品者，處三年以下有期徒刑。


司法院資訊處製作；財團法人民間司法改革基金會備份。
